【裁判字號】    97,財管,9
【裁判日期】    970822
【裁判案由】    指定遺產管理人
【裁判全文】
臺灣花蓮地方法院民事裁定               97年度財管字第9號
聲  請  人  甲○○
相  對  人  乙○○
上列聲請人聲請指定被繼承人乙○○遺產管理人事件，本院裁定
如下：
    主      文
指定甲○○（男，民國○○年○月○日生，身分證統一編號：Ｚ00000
0000號，住臺南市○○區○○路72之1號）為被繼承人乙○○之
遺產管理人。
准對被繼承人乙○○（男、民國○○年○月○○日生，於民國93年10
月12日死亡）之繼承人、債權人、受遺贈人為公示催告。
被繼承人乙○○之繼承人，應自前項公示催告最後登載新聞紙之
日起，壹年內承認繼承，上述期限屆滿，無繼承人承認繼承時，
被繼承人乙○○之遺產，於清償債權，並交付遺贈物後，如有剩
餘即歸屬國庫。
被繼承人乙○○之債權人及受遺贈人，應自本公示催告最後登載
新聞紙之日起壹年貳月內，報明債權及為願受遺贈與否之聲明，
如不於上述期間內為報明或聲明者，僅得就賸餘遺產行使其權利
。
聲請程序費用新臺幣壹仟元由被繼承人乙○○之遺產負擔。
    理      由
一、按繼承開始時，繼承人有無不明，而無親屬會議或親屬會議
    未於一個月內選定遺產管理人者，利害關係人得聲請法院選
    任遺產管理人，並由法院依民法第1178條第1項規定為公示
    催告，民法第1177條、第1178條分別定有明文。
二、本件聲請意旨略以：被繼承人乙○○於民國93年10月12日死
    亡，與聲請人有土地分割之重大利害關係，惟被繼承人無民
    法第1138條規定之法定繼承人，是否仍有應繼承人不明，而
    其親屬會議未於一個月內選定遺產管理人，致聲請人對上開
    遺產無法行使權利，為確保聲請人權利，請求指定遺產管理
    人等語。
三、經查，聲請人上開主張，業據其提出繼承系統表、土地登記
    謄本、戶籍登記簿、戶籍謄本等件為證，堪信被繼承人乙○
    ○應無繼承人，依上開說明，聲請人以利害關係人地位聲請
    選任遺產管理人，於法並無不合，應予准許。本院審酌本件
    經被繼承人乙○○之遠親即本件相關利害關係人甲○○、薛
    連發、薛連福、薛金生開會結果，希望能選認聲請人為遺產
    管理人，而聲請人為國中畢業，此有本院所調個人基本資料
    查詢結果單在卷可參，應有能力擔任遺產管理人，且聲請人
    亦表明願意擔任被繼承人乙○○之遺產管理人，此有上開開
    會會議紀錄在卷可稽，本院因此認選任聲請人為被繼承人乙
    ○○之遺產管理人為適當，並准許對被繼承人乙○○之繼承
    人、債權人及受遺贈人為公示催告。
四、依非訟事件法第21條、民事訴訟法第78條，裁定如主文。
中    華    民    國    97    年    8     月    22    日
                        臺灣花蓮地方法院民事庭
                            法      官  鄭光婷
以上正本係照原本作成。
如不服本裁定，應於裁定送達後10日內向本院提出抗告狀（應抄
附繕本），並繳納抗告費新臺幣1,000元。
中    華    民    國    97    年    8     月    22    日
                            法院書記官  蔡芬芳


司法院資訊處製作；財團法人民間司法改革基金會備份。
